臺灣高等法院臺中分院刑事裁定　
109年度金上訴字第1079號
                                 109年度金上訴字第1086號
上  訴  人  
即  被  告  薛晴襄


選任辯護人  林淑婷律師
            陳頂新律師
上  訴  人  
即  被  告  謝昕儒


選任辯護人  黃逸哲律師
上  訴  人  
即  被  告  陳建中


選任辯護人  朱清奇律師
            楊玉珍律師
上  訴  人  
即  被  告  陳碧珠


選任辯護人  廖奕婷律師（法律扶助律師）
上  訴  人  
即  被  告  張淑勤


選任辯護人  陳青來律師（法律扶助律師）
上列被告等因違反銀行法案件，前經限制出境、出海，本院裁定
如下：
   主    文
薛晴襄、謝昕儒、陳建中、陳碧珠、張淑勤自民國壹佰壹拾壹年
壹月柒日起延長限制出境、出海捌月。
    理    由
一、按被告犯罪嫌疑重大，而有下列各款情形之一者，必要時檢
    察官或法官得逕行限制出境、出海。但所犯係最重本刑為拘
    役或專科罰金之案件，不得逕行限制之：一、無一定之住、
    居所者。二、有相當理由足認有逃亡之虞者。三、有相當理
    由足認有湮滅、偽造、變造證據或勾串共犯或證人之虞者；
    審判中限制出境、出海每次不得逾八月，犯最重本刑為有期
    徒刑十年以下之罪者，累計不得逾五年；其餘之罪，累計不
    得逾十年，刑事訴訟法第93條之2第1項、第93條之3第2項後
    段分別定有明文。
二、上訴人即被告薛晴襄、謝昕儒、陳建中、陳碧珠、張淑勤(
    下稱被告5人)前經本院以其等涉犯銀行法第125 條第1 項前
    段之非法經營銀行業務罪，經原審各諭知應執行有期徒刑4 
    年6 月、3 年6 月、3年2月等刑度，犯罪嫌疑均屬重大，且
    其等受上開非輕之刑度，均有相當理由足認有逃亡之虞，有
    刑事訴訟法第93條之2 第1 項第2 款限制出境、出海之事由
    ，基於國家審判權及刑罰執行權遂行之公益考量，衡諸比例
    原則，認被告5人有限制出境、出海之必要性，自民國110 
    年5 月7日起限制出境、出海8 月在案(本院卷一第283、297
    -309頁)。
三、上開限制出境、出海期間將於111年1 月6日屆滿，本院審核
    相關卷證，並於110年12月29日給予被告5人及其等辯護人陳
    述意見機會(被告謝昕儒、陳碧珠及其等辯護人均未到)，認
    被告5人涉犯銀行法第125條第1項後段罪嫌均重大，衡諸被
    告5人經原審各諭知上開之非輕之刑度，客觀上增加畏罪逃
    亡之動機，有相當理由可認其逃匿以規避審判程序及刑罰執
    行之可能性甚高，被告5人復無高齡或不利逃亡之身體疾病
    等因素，難令本院形成被告5人逃亡可能性甚低之心證，有
    相當理由足認被告有逃亡之虞，有刑事訴訟法第93條之2 第
    1 項第2 款之限制出境、出海事由。又本案尚在本院院審理
    中，亦無新增事由足認被告5人前開限制出境、出海原因已
    不存在，權衡國家刑事司法權之有效行使、維護社會秩序及
    公共利益、被告5人居住及遷徙自由權受限制之程度，且考
    量被告5人涉案情節、罪名，就目的與手段依比例原則衡量
    後，認有繼續限制出境、出海之必要，被告薛晴襄、陳建中
    分以因工作、投資而有出境之需求，主張不再延長其等之限
    制出境、出海期間，均無可採，爰裁定自111 年1 月7日起
    延長限制出境、出海8 月，並由本院通知執行機關即內政部
    移民署及海洋委員會海巡署偵防分署執行之。
四、據上論斷，應依刑事訴訟法第93條之2第1項第2款、第93條
    之3第2項，裁定如主文。　
中　　華　　民　　國　　111 　年　　 1 　　月　　5　　日
            刑事第十庭     審判長法　官   陳  宏  卿
                                 法　官   簡  芳  潔
                                 法　官   林  美  玲
以上正本證明與原本無異。
如不服本裁定，應於收受送達後5日內向本院提出抗告書狀（須
附繕本）。因疫情而遲誤不變期間，得向法院聲請回復原狀。

                                 書記官   張  惠  彥
　　　　　　　　　　　　　　　　 
中　　華　　民　　國　　111 　年　　1 　　月　　5 　　日